臺灣新竹地方法院刑事判決
111年度交易字第223號
公  訴  人  臺灣新竹地方檢察署檢察官劉晏如
被      告  曾子隆




上列被告因公共危險案件，經檢察官提起公訴（111年度偵緝字
第105號），本院認為宜以簡式審判程序審理，判決如下：
    主  文
曾子隆吐氣所含酒精濃度達每公升零點二五毫克以上而駕駛動力
交通工具，處有期徒刑捌月。
    犯罪事實及證據名稱    
一、本件犯罪事實、證據，均引用檢察官起訴書所載（如附件）
    。
二、被告犯罪後，刑法第185條之3於111年1月28日經修正公布，
    並自同年月30日起生效，比較新舊法條以修正前較有利於被
    告，爰依刑法第2條第1項前段之規定，適用修正前之刑法第
    185條之3。
三、累犯：
（一）本件檢察官主張被告應成立累犯，並提出前科紀錄表為證
      。
　　　查被告前曾因公共危險案件，先後經法院分別判處有期徒
      刑3月併科罰金新台幣（下同）2萬元、有期徒刑6月併科
      罰金2萬元確定，上開案件接續執行，有期徒刑部分於民
      國109年2月1日執行完畢，此有臺灣高等法院被告前案紀錄
      表在卷可稽，其於五年以內故意再犯本件有期徒刑以上刑
      之罪，為累犯。
（二）按依司法院釋字第775號解釋所示，為避免發生罪刑不相
      當之情形，法院應就該個案依該解釋意旨，裁量是否加重
      最低本刑。本院審酌累犯者有其特別惡性及對刑罰反應力
      薄弱，而被告本次所犯公共危險罪性質與前開累犯前科相
      同，若依刑法第47條第1項之規定加重其刑，應無罪刑不
      相當之情形，爰予加重其最低本刑。
四、應適用之法條：
（一）刑事訴訟法第273條之1第1項、第299條第1項前段、第310
      條之2、第454條第2項。
（二）修正前刑法第185條之3第1項第1款、刑法第2條第1項前段
      、第47條第1項。
（三）刑法施行法第1條之1第1項。
五、如不服本判決，得自判決送達之日起20日內，向本院提起上
    訴。
六、本案經檢察官黃翊雯到庭執行職務。
中　　華　　民　　國　　111 　年　　5　　月　　 20  　日
                  刑事第四庭法  官  陳健順
以上正本證明與原本無異。
中　　華　　民　　國　　111 　年　　5 　　月　　20　　日
　　　　　　　　　          書記官　曾柏方
附錄本案論罪科刑法條：
中華民國刑法第185條之3
駕駛動力交通工具而有下列情形之一者，處2年以下有期徒刑，
得併科20萬元以下罰金：
一、吐氣所含酒精濃度達每公升零點二五毫克或血液中酒精濃度
    達百分之零點零五以上。
二、有前款以外之其他情事足認服用酒類或其他相類之物，致不
    能安全駕駛。
三、服用毒品、麻醉藥品或其他相類之物，致不能安全駕駛。
因而致人於死者，處3年以上10年以下有期徒刑；致重傷者，處1
年以上7年以下有期徒刑。
附件：
臺灣新竹地方檢察署檢察官起訴書
                                    111年度偵緝字第105號
　　被　　　告　曾子隆　男　37歲（民國00年0月0日生）
　　　　　　　　　　　　住○○市○區○○里○○路0段000巷
　　　　　　　　　　　　　00號
　　　　　　　　　　　　國民身分證統一編號：Z000000000號
上列被告因公共危險案件，業經偵查終結，認應提起公訴，茲將
犯罪事實及證據並所犯法條分述如下：
　　　　犯罪事實
一、曾子隆前因公共危險案件，先後經臺灣臺中地方法院分別以
    107年度豐交簡字第794號判決、108年度中交簡字第149號判決判
    處有期徒刑3月併科罰金新台幣（下同）2萬元、有期徒刑6
    月併科罰金2萬元確定，上開案件接續執行，於民國109年2月
    1日執行完畢。詎猶不知悔改，於110年7月28日8時許，在新竹
    縣竹北市某工地飲用保力達酒若干後，吐氣所含酒精濃度已逾
    每公升0.25毫克，仍騎乘車牌號碼000-000號普通重型機車上
    路。嗣於110年7月28日8時53分許，行經新竹縣○○市○○路0段00
    0號前時，與莊榮鑑騎乘之腳踏車發生擦撞（過失傷害部分
    ，未據告訴）。嗣經警到場處理，並於同日10時3分許，測得
    曾子隆吐氣所含酒精濃度達每公升1.26毫克而查獲。
二、案經新竹縣政府警察局竹北分局報告偵辦。 
        證據並所犯法條
一、上揭犯罪事實，業據被告曾子隆於本署偵查中坦承不諱，核
    與證人莊榮鑑於警詢時證述之情節大致相符，並有酒精測定
    紀錄表、財團法人台灣商品檢測驗證中心呼氣酒精測試器檢定
    合格證書、道路交通事故現場圖、道路交通事故調查報告表㈠㈡
    、新竹縣政府警察局舉發違反道路交通管理事件通知單各1份
    、現場及監視器畫面照片28張在卷可稽，足認被告自白與事
    實相符，其犯嫌堪予認定。
二、按行為後法律有變更者，適用行為時之法律，但行為後之法
    律有利於行為人者，適用最有利於行為人之法律，刑法第2
    條第1項定有明文。被告行為後，刑法第185條之3業於111年
    1月28日經總統公布修正施行，並自同年月30日起生效。經
    比較修正前後之法律，新法第1項提高有期徒刑及罰金，即
    由2年以下有期徒刑得併科20萬元以下罰金，提高為3年以下
    有期徒刑得併科30萬元以下罰金，是本案經新舊法比較之結
    果，應以被告行為時之法律即修正前之刑法第185條之3對被
    告較為有利，合先敘明。核被告所為，係犯修正前之刑法第
    185條之3第1項第1款之公共危險罪嫌。又被告曾有犯罪事實
    欄所載之科刑執行情形，有本署刑案資料查註紀錄表1份附卷可參
    ，其於有期徒刑執行完畢後，5年內故意再犯本案有期徒刑以
    上之罪，為累犯，請參照大法官會議釋字第775號解釋意旨，
    審酌是否依刑法第47條第1項規定加重其刑。
三、依刑事訴訟法第251條第1項提起公訴。
　　此　致
臺灣新竹地方法院
中　　華　　民　　國　 111　　年　　3 　　月　　29　　日
　　　　　　　　　　　　　　  檢  察  官　劉晏如